臺灣臺中地方法院刑事判決
111年度交易字第22號
公  訴  人  臺灣臺中地方檢察署檢察官
被      告  趙世煌



上列被告因公共危險案件，經檢察官提起公訴（110年度速偵字
第4626號），本院判決如下：
    主    文
趙世煌駕駛動力交通工具而有吐氣所含酒精濃度達每公升零點二
五毫克以上，累犯，處有期徒刑捌月。
    犯罪事實
一、張晏碩前因酒後駕車之公共危險案件，經本院以105年度審
    交簡字第968號判處有期徒刑6月確定，並於民國106年4月17
    日入監執行完畢。詎仍不知悔改，應知酒後認知注意力及控
    制力均受相當影響，不得駕駛動力交通工具，竟於110年11
    月29日10時許至10時20分許止，明知其於公務值勤中，在臺
    中市石岡水壩附近，飲用米酒2杯後，接獲上級指示應前往
    附近山域拍照，仍基於酒後騎乘動力交通工具之故意，於同
    日11時10分許，騎乘車牌號碼000-000號普通重型機車上路
    ，於同日11時15分許，行經臺中市石岡區東豐自行車道路62
    00公尺處時，因不勝酒力而自撞路旁之告示桿。嗣經員警據
    報到場處理，並於同日11時34分許，對其施以酒精濃度測試
    ，測得其呼氣中所含酒精濃度為每公升0.85毫克，而查獲上
    情。
二、案經臺中市政府警察局東勢分局報告臺灣臺中地方檢察署檢
    察官偵查起訴。
    理    由
一、證據能力：
    按被告趙世煌（下稱被告）以外之人於審判外之言詞或書面
    陳述，除法律有規定者外，不得作為證據，刑事訴訟法第15
    9條固定有明文，惟被告以外之人於審判外之陳述，雖不符
    同法第159條之1至之4規定，而經當事人於審判程序同意作
    為證據，法院審酌該言詞陳述或書面陳述作成時之情況，認
    為適當者，自得為證據。查本案判決內所引用之供述證據，
    經檢察官及被告於本院均表示沒有意見（見本院卷第頁），
    且本院審認上開證據作成時之情況，應無違法取證或不當情
    事，與本案待證事實間復具有相當之關聯性，以之作為證據
    應屬適當，依刑事訴訟法第159條之5規定，自有證據能力。
    另本院下引用資以認定被告犯罪事實之非供述證據，亦查無
    違反法定程序取得之情形，依刑事訴訟法第158條之4之反面
    解釋，亦具證據能力，合先敘明。
二、本院之判斷：
  ㈠被告有於前揭時、地飲酒後，即騎乘前揭機車上路，嗣經員
    警測得其呼氣中所含酒精濃度為每公升0.85毫克之情，業據
    被告於本院警偵訊及本院審理中自白明確（（偵卷第37-43
    、89-90頁；本院卷第32頁），並有職務報告、趙世煌之道
    路交通事故當事人酒精測定紀錄表、（GW7-461）普通重型
    機車查詢資料、舉發違反道路交通管理事件通知單、道路交
    通事故現場圖、道路交通事故調查報告表㈠㈡、現場照片等件
    存卷可憑（偵卷第35、45、55、59-79頁）。由上，是認被
    告前揭任意性自白，核與事實相符，而得為本件證據。
  ㈡本件事證明確，被告前揭酒後騎車之犯行，洵可認定，依法
    應論罪科刑。
三、論罪科刑：
  ㈠核被告前揭所為，係犯刑法第185條之3第1項第1款之駕駛動
    力交通工具而有吐氣所含酒精濃度達每公升零點二五毫克以
    上之罪。
  ㈡累犯：
    被告前因酒後駕車之公共危險案件，經本院以105年度審交
    簡字第968號判處有期徒刑6月確定，並於106年4月17日入監
    執行完畢，有臺灣高等法院被告前案紀錄表，其於徒刑執行
    完畢後，五年以內故意再犯本件有期徒刑以上之罪，為累犯
    ，依刑法第47條第1項規定加重其刑，此斟酌其甫執行完畢
    不久，再犯公共危險同一罪質之犯行，顯見其漠視法規秩序
    ，對於刑罰執行未生警惕、教化之法效果，對刑罰執行感受
    力薄弱，有特別惡性之情，予以加重其刑，乃符合司法院釋
    字第775號解釋意旨，並無過苛之情，附此敘明。
  ㈢爰審酌被告除犯前項公共危險罪（不重複評價）外，之前於1
    02年、103年、110年各1次酒後駕車之公共危險罪刑之紀錄
    ，有上揭紀錄表可稽，其素行不佳，依舊無視法律禁止酒後
    駕車之禁令，再犯酒後駕車之犯行，並發生道路交通之具體
    危害結果，所為實有不當；再衡以其犯罪之動機、目的、手
    段，及其之高中教育智識程度及家庭經濟狀況貧寒（被告警
    詢筆錄受詢問人所載），暨考量其吐氣酒精濃度非低，且酒
    後騎車自撞，及犯後坦承犯行之態度等一切情狀，量處如主
    文所示之刑，以示懲儆。
據上論斷，應依刑事訴訟法第299條第1項前段，刑法第185條之3
第1項第1款、第47條第1項，刑法施行法第1條之1第1項，判決如
主文。
本案經檢察官陳佞如提起公訴，檢察官黃芝瑋到庭執行職務。
中　　華　　民　　國　　111　　年　　1  　月　　25　　日
                  刑事第一庭   法　官  張德寬
以上正本證明與原本無異。
如不服本判決應於收受送達後20日內向本院提出上訴書狀，並應
敘述具體理由；其未敘述上訴理由者，應於上訴期間屆滿後20日
內向本院補提理由書（均須按他造當事人之人數附繕本）「切勿
逕送上級法院」。　　　　　　　　　
                               書記官　黃麗靜
中　　華　　民　　國　　111 　年　　1 　　月　　25　　日
附錄本案論罪科刑法條全文：
中華民國刑法第185條之3
駕駛動力交通工具而有下列情形之一者，處2年以下有期徒刑，
得併科20萬元以下罰金：
一、吐氣所含酒精濃度達每公升零點二五毫克或血液中酒精濃度
    達百分之零點零五以上。
二、有前款以外之其他情事足認服用酒類或其他相類之物，致不
    能安全駕駛。
三、服用毒品、麻醉藥品或其他相類之物，致不能安全駕駛。
因而致人於死者，處3年以上10年以下有期徒刑；致重傷者，處1
年以上7年以下有期徒刑。
曾犯本條或陸海空軍刑法第54條之罪，經有罪判決確定或經緩起
訴處分確定，於五年內再犯第1項之罪因而致人於死者，處無期
徒刑或5年以上有期徒刑；致重傷者，處3年以上10年以下有期徒
刑。